Daysy Esteban Capcha

Magdalena del Mar, Lima, Perú

(+51) 983 095 245 (+51) 954 127 605

daysyec59@hotmail.com
daysy.esteban@hotmail.com

PERFIL

"Soy un médico cirujano *innovadora* y *líder* en el campo de la medicina ocupacional y asistencial, con más de cinco años de experiencia en el sector de la salud. Mi objetivo es mejorar el bienestar de los trabajadores mediante la prevención, el diagnóstico y el tratamiento de enfermedades laborales, siguiendo los estándares de calidad y seguridad. Con el propósito de reducir el índice de accidentes y enfermedades laborales, aumentar la satisfacción de los trabajadores. Tengo experiencia en docencia y en el diseño e implementación de programas de promoción de la salud, utilizando herramientas innovadoras como la telemedicina y la inteligencia artificial. Me caracterizo por mi comunicación efectiva, empatía, mi capacidad de adaptación y mi trabajo en equipo, comprometida con la salud y bienestar de los trabajadores."

EDUCACIÓN

2023 Maestría en Salud Ocupacional y del Medio Ambiente (en curso) Lima - Perú Universidad Científica del Sur Curso de Salud Ocupacional y Exámenes Médico Ocupacionales 2022 INNOVAS - Centro de Gestión y Desarrollo Profesional Lima - Perú 2020 - 2021Diplomado: Manejo Integral del Paciente con COVID-19 Lima - Perú Universidad Alas Peruanas 2017 Titulación en : Médico Cirujano Lima - Perú Universidad San Martín de Porres

EDUCACIÓN ADICIONAL

2023 Julio Lima - Perú	Curso Taller: Realización e Interpretación de la espirometría en el ambito clínico ocupacional. Sociedad de Medicina Ocupacional y Medio Ambiente. El Colegio Medico Ocupacional - El Grupo Peruano de Salud Respiratoria GRUPSAR y la Asociación Educativa INNOVAS – Centro de Gestión y Desarrollo Profesional
2022 Lima - Perú	Curso : Manejo actualizado de la tuberculosis basado en la evidencia El Grupo Peruano de Salud Respiratoria GRUPSAR y la Asociación Educativa INNOVAS – Centro de Gestión y Desarrollo Profesional
2020 Lima – Perú	Curso de Educación médica continua on line sobre Gastroenterología Comité de Educación Médica Continua
2018 Buenos Aires - Argentina	'Curso Internacional de Anatomía aplicada en cadáveres con enfoque en Toxina Botulínica y Rellenos Faciales' Nacional de Cirugía General ". Universidad de Buenos Aires República Argentina
2018 Lima - Perú	'I Curso Internacional de trauma y cirugía de emergencia' "II Jornada Quirúrgica Nacional de Cirugía General " Sociedad Panamericana de Trauma
2018 Lima - Perú	Surgical Srills in Trauma Course – DQT "Panamerican Trauma Society" Sociedad Panamericana de Trauma
2017 Lima – Perú	Curso de Actualización en Tópicos Selectos en Hipertensión Arterial y Diabetes Mellitus Colegio médico
2017 Lima - Perú	Curso de Prevención y Manejo de Enfermedades Emergentes en Inundaciones y Desastres

Comité de Educación Médica Continua

CONGRESOS

Lima - Perú

Lima - Perú

2019 XVI Congreso Médico Clínica Ricardo Palma "3 días para estar al día:

Lima – Perú Avances en diagnóstico y terapéutica"

Clínica Ricardo Palma

2018 XV Congreso Médico Clínica Ricardo Palma "3 días para estar al día: Avances

en diagnóstico y terapéutica"

Clínica Ricardo Palma

2017 Congreso Regional Lima 2017 Atención Primaria de Salud: Bases Para el

Desempeño en el Primer Nivel de Atención.

Comité de Médico Joven

EXPERIENCIA PROFESIONAL

De junio 2023 a la actualidad (Lima-Perú)

De abril 2023 a la actualidad (Lima-Perú)

De abril 2022 a la actualidad (Lima-Perú)

De Febrero 2019 a Mayo 2020 De Enero 2022 a Diciembre 2022 (Lima-Perú)

SANNA - | Médico ocupacional

Lectura de informes médicos ocupacionales a los colaboradores de diferentes empresas, que nos permite conocer el estado de salud del trabajador en función a los riesgos evaluados en su puesto de trabajo por su médico ocupacional. Basado en protocolos específicos en función de los riesgos laborales de acuerdo con el perfil de la empresa.

FISSAL (Fondo Intangible Solidario de Salud) | Médico salud ocupacional

Detectar factores de riesgos ocupacionales y ambientales en salud, de acuerdo con la normatividad vigente. Realizar actividad educativa a los trabajadores en temas relacionados a la seguridad y salud en el trabajo, según el Sistema Nacional de Seguridad y Salud en el Trabajo. Detectar daños según enfermedades profesionales relacionadas al trabajo y normativa vigente. Realizar actividad educativa a los trabajadores en temas relacionados a la seguridad y salud en el trabajo, según el Sistema Nacional de Seguridad y Salud en el Trabajo. Atender la urgencia y emergencia de los trabajadores, de acuerdo con la normativa vigente. Atender al trabajador con enfermedad profesional o enfermedad relacionada al trabajo de acuerdo con la normatividad vigente. Administrar el servicio de salud en el trabajo de acuerdo con la normatividad vigente. Diseñar, gestionar y ejecutar programas de intervención, de acuerdo con los riesgos ocupacionales.

MAPFRE – Latina TV | Médico asistencial de planta de tópico

Se brinda atención médica, asistencial en tópico de medicina general a los colaboradores de la institución, a fin de brindar servicio de salud con calidad, calidez y oportuna, contribuyendo con la recuperación de la salud en el marco del modelo de atención. Atención de urgencias que se suscite, dentro del horario laboral de la institución. Control y supervisión médica periódica de enfermedades agudas y crónicas. Gestionar la dotación de medicamentos y /o insumos médicos, para el cumplimiento de su tratamiento y el desarrollo de las actividades.

Servicios en Salud Ocupacional AGS E.I.R.L - Grupo CGroup | Médico evaluador

Realización de exámenes médicos ocupacionales para determinar la aptitud del puesto laboral, realizar exámenes de ingreso, periódicos y de retiro de los trabajadores de las diferentes empresas asociadas a la clínica. Revisión de historias clínicas y exámenes adicionales realizados a los trabajadores.

Realización de un plan y programa anual de salud ocupacional y un informe técnico de vigilancia médica, monitorear a los colaboradores con enfermedades relacionadas con el trabajo y/o posibles accidentes laborales. Supervisarlos contagios por COVID 19 en la empresa con el objetivo de ejecutar controles de detección, prevención y contención. Estructurar capacitaciones sobre salud ocupacional para los colaboradores de la empresa. Realizar seguimiento a las observaciones detectadas de las evaluaciones anuales en los colaboradores.

De febrero 2021 a enero 2023 (Lima-Perú)

De julio 2020 a enero 2023 (Lima-Perú)

De diciembre 2020 a abril 2021 (Lima-Perú)

De julio 2020 a Junio 2021 (Lima-Perú)

De mayo 2019 a marzo 2020 (Lima-Perú)

De mayo 2018 a abril 2019 (Lima-Perú)

De enero 2018 a abril 2019 (Lima-Perú)

SANNA - Doctor+ - Pacífico | Médico para seguimientos

Llevar a cabo el seguimiento médico a pacientes que dieron positivo para COVID 19, que cuenten con seguro PACÍFICO. Este seguimiento inicia después de que dio positivo hasta el catorceavo día del inicio de síntomas, de acuerdo con la evolución clínica del paciente de conformidad lo establecido por el MINSA. Se realiza seguimiento a todos los casos leves, con o sin factores de riesgo, en aislamiento domiciliario, así como a los casos que fueron hospitalizados que han sido dados de alta. El seguimiento es periódico de acuerdo a edad, factores de riesgo y clínica del paciente. También se informe de resultados positivos, brindar constancia de alta epidemiológica o descanso médico según corresponda.

SANNA - BCP | Médico para seguimientos

Llevar a cabo el seguimiento diario de su estado de salud, informe de resultados de pruebas serológicas y moleculares, informe de alta epidemiológica, vía telefónica, a pacientes COVID-19 positivos, colaboradores del BCP, tanto en lima como en provincias; verificar el estado de salud de cada paciente, orientar y responder sus dudas, así como también reportar posibles situaciones de emergencia para que los pacientes reciban una rápida atención por parte de su seguro.

Rímac Seguros | Médico Front Salud remoto

Atención a pacientes que cuente con seguro RIMAC, realizar triaje telefónico, identificando al paciente, edad, síntomas principales, tiempo de enfermedad, tratamientos previos, antecedentes, de acuerdo con el triaje se brinda orientación médica, medidas generales e indicaciones con medicamentos de venta libre (OTC). También brindar soporte telefónico, en el manejo de emergencias, urgencias de inmediato en las patologías de prioridad 1 hasta la llegada de una ambulancia (mayor capacidad de respuesta y traslado). Derivación a clínica por si requiere atención a través de especialidad médica no ofertada por la central de emergencias.

MAPFRE - AUSA Soluciones logísticas | Trabajo remoto en tele consultas

En el marco de la emergencia sanitaria declarada por el COVID -19, se estableció el trabajo remoto. Se Brinda atención de consulta médica virtual (tele monitoreo y tele orientación) a cada usuario o colaborador de la institución con factores de riesgo, mediante la plataforma virtual "Microsoft Teams".

MAPFRE – Superintendencia del Mercado de Valores | Médico de planta de tópico

Se brindó atención médica, asistencial en tópico de medicina general a los colaboradores de la institución, a fin de brindar servicio de salud con calidad, calidez y oportuna, contribuyendo con la recuperación de la salud en el marco del modelo de atención: Atención de urgencias que se suscite, dentro del horario laboral de la institución. Atención de urgencias que se suscite, dentro del horario laboral de la institución. Control y supervisión médica periódica de enfermedades crónicas. Gestionar la dotación de medicamentos y /o insumos médicos, para el cumplimiento de su tratamiento y el desarrollo de las actividades. Charlas de capacitación de salud, en temas de prevención y enfermedades crónicas.

Instituto de Mujeres en Acción | Docente

Se brindó asesoría académica, impartiendo el dictado de clases a las alumnas de la institución en los cursos de biología, anatomía, fisiología, primeros auxilios, según lo requerido en la institución

Rímac Seguros – Ambulancia Ecomedic SAC | Médico asistencial

Atención médica y evaluación al paciente en el marco de una situación de emergencia, monitorear y realizar procedimientos que permitan estabilizar su condición, durante el traslado al hospital. Cobertura en eventos corporativos, se brinda la atención médica prehospitalaria ante alguna emergencia, urgencia o consulta en salud que se suscite, monitoreo y seguimiento de los casos que lo requieran. Asistiendo al paciente, en el marco de una situación que se presente en dicho evento.

De mayo 2017 a mayo 2018 (Mantaro-Junín)

Red De Salud Valle Del Mantaro | Médico SERUMS

Brindando servicio de atención médica a la persona, familia y comunidad en el primer nivel de atención integral de salud, por consulta externa o ambulatoria, quirúrgica. Así también en actividades en el área preventiva, promoción y educación de salud, capacitación continua y permanente en enfermedades trasmisibles y no trasmisibles, desarrollando un plan de salud local a nivel intersectorial, e institucional que fomente estilos de vida saludables, orientadas hacia la satisfacción de las necesidades de salud de la población.

De enero 2016 a diciembre 2016 (Pueblo Libre-Perú)

Hospital de Santa Rosa | Interna de medicina

Brindar atención médica a pacientes siguiendo los protocolos de atención y realizando posterior seguimiento a los mismo; en las áreas de emergencia, hospitalización y sala de operaciones, UCI, en los distintos servicios del hospital; principalmente: Pediatría y Neonatología (enero - marzo), Medicina interna (abril - junio), Cirugía general (julio - setiembre), Gineco-obstetricia (octubre - diciembre).

IDIOMAS

Inglés intermedio

HABILIDADES

- Comunicación
- Trabajo en equipo
- Escucha activa
- Liderazgo
- · Competencia tecnológica
- Interpersonales

Escanear para redirigirse al LinkedIn:



https://www.linkedin.com/in/daysy-esteban-capcha-b9943b1ab/